臺灣橋頭地方法院刑事判決　
111年度審交易字第386號
公  訴  人  臺灣橋頭地方檢察署檢察官
被      告  朱志偉



                   （現另案於法務部矯正署岩灣技能訓練所
                    執行中）
上列被告因公共危險案件，經檢察官提起公訴（111年度偵字第2
228號），嗣被告於準備程序中就被訴事實為有罪之陳述，經本
院裁定進行簡式審判程序，判決如下：
    主  文
朱志偉犯不能安全駕駛動力交通工具罪，處有期徒刑柒月。
    事  實
一、朱志偉於民國111年1月19日17時30分許，在高雄市楠梓區德
    民市場外檳榔攤飲用保力達藥酒後，其呼氣酒精濃度達每公
    升0.25毫克以上之不能安全駕駛動力交通工具之程度，仍於
    同日17時30分許，基於不能安全駕駛動力交通工具之犯意，
    騎乘車牌號碼000-0000號普通重型機車上路。嗣於同日17時
    40分許，行經高雄市○○區○○街000號前，因行車不穩為警攔
    查，並經警於同日17時50分許對其實施酒精濃度測試，測得
    其吐氣所含酒精濃度為每公升0.68毫克，始查悉上情。
二、案經高雄市政府警察局楠梓分局報告臺灣橋頭地方檢察署檢
    察官偵查起訴。
    理  由
一、本件被告朱志偉所犯屬法定刑為死刑、無期徒刑、最輕本刑
    為3年以上有期徒刑以外之罪，渠於準備程序時就被訴事實
    為有罪之陳述，經告知簡式審判程序要旨並聽取當事人意見
    ，經被告同意適用簡式審判程序後，本院亦認無不得或不宜
    改依簡式審判程序進行之處，爰依刑事訴訟法第273條之1第
    1項規定裁定進行簡式審判程序，合先敘明。
二、上揭犯罪事實，業據被告於本院準備程序及審理中均坦承不
    諱，並有高雄市政府警察局楠梓分局酒精測定紀錄表、財團
    法人台灣商品檢測驗證中心呼氣酒精測試器檢定合格證書、
    高雄市政府警察局舉發違反道路交通管理事件通知單及車輛詳
    細資料報表等件附卷可稽，足認被告任意性自白與事實相符
    ，堪信為真實。綜上，本件事證明確，被告上揭犯行，洵堪
    認定，應依法論科。
三、論罪科刑：
  ㈠按行為後法律有變更者，適用行為時之法律，但行為後之法
    律有利於行為人者，適用最有利於行為人之法律，刑法第2
    條第1項定有明文。經查，被告行為後，刑法第185條之3第1
    項條文已有修正，並經總統於民國111年1月28日以華總一義
    字第11100012101號令公布，於同年月30日生效。修正前刑
    法第185條之3第1項規定：「駕駛動力交通工具而有下列情
    形之一者，處2年以下有期徒刑，得併科20萬元以下罰金：
    一、吐氣所含酒精濃度達每公升零點二五毫克或血液中酒精
    濃度達百分之零點零五以上。二、有前款以外之其他情事足
    認服用酒類或其他相類之物，致不能安全駕駛。三、服用毒
    品、麻醉藥品或其他相類之物，致不能安全駕駛。」，修正
    後則規定：「駕駛動力交通工具而有下列情形之一者，處3
    年以下有期徒刑，得併科30萬元以下罰金：一、吐氣所含酒
    精濃度達每公升零點二五毫克或血液中酒精濃度達百分之零
    點零五以上。二、有前款以外之其他情事足認服用酒類或其
    他相類之物，致不能安全駕駛。三、服用毒品、麻醉藥品或
    其他相類之物，致不能安全駕駛。」，經比較修正前後之法
    律，新法刑度較舊法為重。是比較新舊法之結果，以被告行
    為時之規定即修正前之舊法有利於被告，依刑法第2條第1項
    前段之規定，自應適用行為時之法律即修正前之刑法第185
    條之3第1項規定論處。是核被告所為，係犯修正前刑法第18
    5條之3第1項第1款之不能安全駕駛動力交通工具罪。
  ㈡按累犯事實之有無，雖與被告是否有罪無關，然係攸關刑罰
    加重且對被告不利之事項，自應由檢察官負主張及指出證明
    方法之實質舉證責任。倘檢察官未主張或具體指出證明方法
    時，可認檢察官並不認為被告構成累犯或有加重其刑予以延
    長矯正其惡性此一特別預防之必要，且為貫徹舉證責任之危
    險結果所當然，是法院不予調查，而未論以累犯或依累犯規
    定加重其刑，即難謂有應調查而不予調查之違法（最高法院
    110年度台上大字第5660號刑事裁定意旨參照）。查起訴書
    固記載被告曾因公共危險案件，經法院分別判決處有期徒刑
    9月、10月確定，嗣經合併定應執行有期徒刑1年4月確定，
    於109年12月27日縮刑執畢一情，並請求本院依刑法第47條
    第1項之規定加重其刑等語。惟檢察官未就被告構成累犯之
    「累犯事實」具體指出證明方法，徵諸前述說明，應認檢察
    官就此部分未盡實質舉證責任，本院自毋庸為相關之調查及
    認定，更無從按累犯規定審酌是否加重被告之刑，併予敘明
    。
　㈢爰審酌被告在飲酒後，吐氣所含酒精濃度已達每公升0.68毫
    克之情狀下，仍貿然駕車上路，顯然漠視法律規定且置往來
    公眾及駕駛人之生命、身體及財產安全於不顧，所為誠屬不
    該；另考量被告於本案犯行前5年內，曾因酒後駕車公共危
    險案件，經法院分別判決處有期徒刑9月、10月確定，上開2
    案嗣經合併定應執行有期徒刑1年4月確定，於109年12月27
    日縮短刑期執行完畢一情，有臺灣高等法院被告前案紀錄表
    在卷可稽，顯見被告並未因前案受刑事處罰而更謹慎其所為
    而再犯本案，應嚴予非難；惟考量被告始終坦承犯行，且本
    件未肇事產生實害，兼衡其本次酒駕之交通工具為普通重型
    機車，暨其自陳高中肄業之智識程度、勉持之家庭經濟狀況
    、從事粗工、臨時工、日薪新臺幣（下同）900至1,000元、
    每月平均工作15天、未婚、需扶養1名領有輕度智障手冊子
    女、老人等一切情狀，爰量處如主文所示之刑。
據上論斷，應依刑事訴訟法第273條之1第1項、第299條第1項前
段，判決如主文。
本案經檢察官黃淑妤提起公訴，檢察官李門騫到庭執行職務。
中　　華　　民　　國　　111 　年　　7 　　月　　27　　日
                  刑事第四庭  法　官  簡祥紋
以上正本證明與原本無異。
如不服本判決應於收受判決後20日內向本院提出上訴書狀，並應
敘述具體理由。其未敘述上訴理由者，應於上訴期間屆滿後20 
日內向本院補提理由書 (均須按他造當事人之人數附繕本)「切
勿逕送上級法院」。
中　　華　　民　　國　　111 　年　　7 　　月　　27　　日
                              書記官  陳佳彬
附錄本案論罪科刑法條：
修正前中華民國刑法第185 條之3 第1 項第1 款
駕駛動力交通工具而有下列情形之一者，處2 年以下有期徒刑，
得併科20萬元以下罰金：
一、吐氣所含酒精濃度達每公升零點二五毫克或血液中酒精濃度
    達百分之零點零五以上。